臺灣高雄地方法院刑事判決　　　　　　　95年度重訴字第13號
公　訴　人　臺灣高雄地方法院檢察署檢察官
被　　　告　甲○○
選任辯護人　張賜龍律師
　　　　　　黃郁婷律師
上列被告因貪污等案件，經檢察官提起公訴（94年度偵字第1412
8 、15233 、16622 、18106 、21263 、22739 、22740 、2886
6 號），本院判決如下：
    主  文
甲○○共同意圖為自己不法之所有，以詐術使人將本人之物交付
，處有期徒刑肆月，如易科罰金，以銀元參佰元（即新臺幣玖佰
元）折算壹日）。彰化銀行七賢分行為付款行、票號CK0000000
號、面額新臺幣參拾萬元之支票壹紙沒收之。
    事  實
一、甲○○（原名吳嬉美）係乙○○之妻（乙○○現經本院95年
    度重訴字第13號貪污等案件通緝中），丙○○係錦富營造工
    程有限公司負責人（以下簡稱錦富公司，址設：高雄市○○○路240 號7 樓之1） 。緣乙○○得悉榮民工程股份有限公
    司（以下簡稱榮工公司）於民國94年1 月間將辦理東西向快
    速公路八里新店線五股段第C804標觀音段及交流道工程（以
    下簡稱804 標工程）標前遴選廠商作業，且丙○○亦與大唐
    營造有限公司（以下簡稱大唐公司）合作，將推由大唐公司
    參與上開工程之標前協議，竟與其妻甲○○共同基於意圖為
    自己不法所有之犯意聯絡，先由乙○○於94年2 月18日上午
    11 時3分許，以其所持用，門號為0000000000號之行動電話
    與丙○○取得聯繫，並在電話中向丙○○佯稱其可透過榮工
    公司營建施工處主任吳松勇協助丙○○透過標前協議之方式
    ，取得上開804 標工程，惟丙○○須給付804 標工程得標價
    款之5 ％作為支付吳松勇等榮工公司人員之公關費，致丙○○信以為真，允諾於標得上開工程後，支付工程得標價款5
    ％予乙○○作為公關費。惟俟丙○○於94年2 月18日參與80
    4 標工程第一次標前議價，因出價高於底價而經榮工公司宣
    布當場保留後，丙○○經評估認為榮工公司就上開工程所訂
    之標前協議金額太低，施工困難，無利可圖，而萌生退意，
    並於94年3 月1 日上午8 時49分許，在電話中向乙○○表明
    上情，乙○○聞言遂於同日上午9 時58分許再以上開行動電
    話與丙○○聯繫，復向丙○○佯稱其可請託榮工公司規劃組
    組長林文真提高804 標工程之標前協議金額，並降低該工程
    之其他工程項目金額，以增加其承攬804 標工程之利潤，且
    乙○○為取信於丙○○，竟於94年3 月1 日下午獨自前往榮
    工公司，向吳松勇、林文真表示丙○○因估價後認為施工困
    難、沒有利潤，承作意願低落等情，並於同日下午2 時27分
    許、2 時29分許，在吳松勇之辦公室以其持用之門號000000
    0000號行動電話撥打丙○○所持用，門號000000000 號行動
    電話後，請吳松勇、林文真以其行動電話與丙○○通話，並
    於該次通話中談論804 標工程之標前協議事項，致丙○○因
    此陷於錯誤，誤認乙○○確可透過吳松勇、林文真等人提高
    804 標工程之標前協議金額。嗣乙○○於94年6 月上旬某日
    ，再次自大陸地區致電丙○○，要求丙○○先行支付804 標
    工程之公關費前金三十萬元予甲○○，並約定由甲○○於94
    年6 月14日前往錦富公司向丙○○收取上開公關費，丙○○
    不疑有他即允支付。甲○○旋於94年6 月14日前往錦富公司
    向丙○○收取該804 標工程公關費，並要求丙○○除給付前
    已允諾之三十萬元公關費前金外，應一併簽發支票給付該80
    4 標工程之公關費尾款，惟丙○○以上開804 標工程尚未決
    標為由，拒絕給付其餘公關費尾款，僅以其本人名義簽發以
    彰化銀行七賢分行為付款行、發票日為94年9 月30日、票號
    CK0000000 號、面額三十萬元之支票1 紙予甲○○，甲○○
    、乙○○因而得逞。然乙○○、甲○○嗣因風聞台灣高雄地
    方法院檢察署檢察官已指揮法務部調查局高雄市調查處人員
    偵辦其二人之上開犯行，而未遵期提示兌現票款，丙○○始
    知受騙。
二、案經臺灣高雄地方法院檢察署檢察官指揮法務部調查局高雄
    市調查處移送該署檢察官偵查起訴。
    理  由
壹、證據能力部分
一、證人即大唐公司負責人莊瑞凱、榮工公司營建施工處主任吳
    松勇、榮工公司規劃組組長林文真、榮工公司總經理歐來成
    於偵查中所為陳述乃被告以外之人於審判外之陳述，惟當事
    人、辯護人於法院調查證據時，知有刑事訴訟法第159 條第
    1 項之情形，而未於言詞辯論終結前聲明異議，依同法第15
    9 條之5 第2 項規定，視為當事人於審判程序同意作為證據
    ，經本院審酌該言詞陳述乃證人莊瑞凱、吳松勇、林文真、
    歐來成基於渠等之自由意志所為陳述，並經渠等親自審閱其
    陳述之內容後，始於筆錄上簽名確認其所言實在，認為適當
    ，得為證據。
二、本件同案被告丙○○於偵查中就其遭被告甲○○及乙○○詐
    騙乙事向檢察官所為陳述，業經依法具結，且查無有何顯不
    可信之情況存在，依刑事訴訟法第159 條之1 第2 項規定，
    得為證據。
三、本案偵查中經台灣高雄地方法院檢察署檢察官簽發94年1 月
    14日94年雄檢楠署監字第000106號、94年2 月2 日94年雄檢
    楠暑監續字第000253號、94年3 月4 日94年雄檢楠暑監續字
    第000496號通訊監察書，自94年1 月14日起至94年4 月1 日
    止對乙○○所持用，門號為0000000000號、0000000000號、
    0000000000號、0000000000號行動電話，及丙○○所持用，
    門號為0000000000號行動電話實施通訊監察，有上開通訊監
    察書各1 件在卷可稽（見偵字28866 號卷第85頁、第90頁、
    第93頁），本案調查局承辦人員依上開通訊監察書進行監聽
    ，於該監聽過程中所錄製之通話內容錄音光碟，係屬物證，
    而調查局人員依據上開通訊監察錄音結果所為之譯文，因與
    錄音帶係電磁紀錄轉載之結果，應認有同一性，被告及其辯
    護人就上開通訊監察錄音譯文與錄音結果相符，亦不爭執（
    見本院卷(三)第7 頁、第40頁），故該通訊監察錄音譯文亦非
    屬供述證據，均得引為本案物證。
四、本件卷附由被害人丙○○所簽發、以彰化銀行七賢分行為付
    款行、發票日為94年9 月30日、票號CK0000000 號、面額三
    十萬元之支票及經被告甲○○簽收之影本1 件，係用以證明
    被告甲○○確曾自丙○○收取上開支票，及該支票本體存在
    之事實，係屬物證，得為證據。
貳、實體部分
一、訊據被告甲○○矢口否認有何前揭詐欺犯行，並辯稱：伊對
    工程事項全不知情，亦不知有何804 標工程公關費一事，伊
    因丙○○請託伊協助調取現金周轉，始自丙○○取得該面額
    三十萬元之支票云云（見本院卷(三)第31頁）。經查：
  (一)被告甲○○之夫乙○○為自丙○○取得804 標工程之公關費
    ，確有對丙○○施用詐術，致丙○○因此陷於錯誤部分：
  1.榮工公司於94年1 月27日即擬定804 標工程標前協議廠商名
    單，展開標前協議作業，期間被告與大唐公司合作，由大唐
    公司具名參與標前協議，並經榮工公司於94年2 月3 日核定
    為參與標前協議廠商之一，惟於94年2 月18日經第一次協議
    競標議價後，因大唐公司之報價仍高於804 標工程底價，而
    進行議減價程序之事實，業據證人丙○○證述在卷，並證稱
    ：伊與大唐公司共同承作804 標工程，由伊負責基椿部分，
    由大唐公司負責營建管理部分等語（見偵字14128 號卷(四)第
    169 頁）。另證人即大唐公司負責人莊瑞凱則證稱：94年1
    月間錦富公司負責人丙○○向伊表示榮工公司有意以標前協
    議方式分包804 標工程，要伊以大唐公司名義參與標前協議
    ，共同取得該工程，…大唐公司第一次報價後，榮工公司以
    報價太高為由辦理議減價等語（見偵字14128 號卷第145 頁
    背面），復有榮工公司工程標前遴選廠商核（擬）定表、榮
    工公司94年2 月3 日榮工業00000000006號函、94年2 月18
    日榮工公司營建施工處標前協議競標比（議）價記錄各1 件
    在卷足憑（見偵字14128 號卷(二)第260 頁、偵字14128 號卷
    (四)第284 頁、第18 8頁背面），應認真實。
  2.被告甲○○之夫即本案共同被告乙○○於94年2 月18日上開
    804 標工程標前協議議價期間，曾致電丙○○向其佯稱可協
    助丙○○透過標前議價作業程序，以較高之價格標得804 標
    工程為由，向丙○○收取804 標工程款5 ％之公關費之事實
    ，亦經證人丙○○證述在卷，復證稱：804 標工程的公關費
    為不含稅工程款的5 ％，約五、六百萬元等語（見偵字1412
    8 號卷(四)第169 頁），並有94年2 月18日上午11時3 分許，
    乙○○以其所持用，門號為0000000000號之行動電話與丙○○通話之通信監察記錄及譯文1 份在卷可按（見偵字14128
    號卷(一)第171 頁）。嗣乙○○於大唐公司與榮工公司議價期
    間，因聽聞丙○○認承作該工程所獲利潤太低，而無意承作
    該工程，其為使丙○○依約支付該工程之公關費，遂向丙○○佯稱其可請託榮工公司之高階主管人員配合提高804 標工
    程之標前協議價格之事實，亦經證人丙○○證述明確，且證
    稱：當時乙○○說80 4標工程的價格不好，很多廠商都不願
    意標，所以改採標前協議，…乙○○說可安排伊參加標前協
    議，…伊只要去參加標前協議，其他的事情均由乙○○安排
    ，…乙○○有要伊拿利潤出來（當作公關費），…後來伊向
    乙○○表示利潤太少，伊沒有興趣（施作），…乙○○後來
    在吳松勇的辦公室，將電話交給林文真、吳松勇（與伊談話
    ），林文真、吳松勇均表示希望伊能承作此一工程，其二人
    將盡力給予伊工程上之協助等語（見本院卷第33頁、第34頁
    ）。而乙○○於94年3 月1 日下午2 時27分許先以其所持用
    ，門號0000000000號行動電話，撥打丙○○所持用，門號00
    00000000號之行動電話，與丙○○取得聯繫後，並將電話交
    予榮工公司規劃組長林文真，使林文真與丙○○通話，在該
    對話中丙○○對林文真表示：「你們拿到（工程後），看我
    們如何把它打平啦，不要讓我吃虧吧，我快來幫你們做」、
    「其實這種價格平常是可以做，但這種腳路（台語，指施工
    便道）不好就…」等語，林文真則答稱：「公司會協助你來
    做」、「（腳路不好一事）開工以後再研究，整個動線還未
    清楚」等語；嗣乙○○於同日下午2 時29分許，再以上開電
    話聯絡丙○○，並對丙○○陳稱：「…我說最起碼的公關費
    ，我跟你們講也是講實情嘛，所以我跟組長講，如果組長沒
    有什麼困難，沒有叫你、壓你或什麼的，…不然一做下去沒
    有什麼那個多苦啊，主任跟你打氣」等語後，旋將電話交予
    由榮工公司營建施工處主任吳松勇接聽，使丙○○與吳松勇
    通話，丙○○在電話中向吳松勇表示：「這是腳路的問題，
    對我們是致命傷」等語，吳松勇則答稱：「我們要先做好」
    等語，此有卷附94年3 月1 日門號0000000000號、00000000
    00號行動電話之通訊監察紀錄及其譯文1 件在卷足憑（見偵
    字14128 號卷(一)第173 頁）。乙○○俟於同日（即94年3 月
    1 日）晚間6 時8 分許再以上開電話與丙○○聯繫，並向丙○○佯稱：「…（我對吳松勇說）丙○○講組長（指林文真
    ）在逼他，吳松勇說沒有，我一定要這樣子跟吳松勇講，我
    說丙○○現在在算，到底多少還不曉得，講5 ％的，我說我
    們拿出來，大家都有，我跟他們講，每個人都講，歐總（指
    榮工公司總經理歐來成）什麼的，但是現在我們自然在一起
    ，我說丙○○就是我，我就是丙○○，…我說我們這邊是做
    專業的，我們是薄利嘛，…我們要拿出5 ％，一成都可以，
    但是把這個東西弄在我們身上，把別的結構體放鬆一點，我
    跟吳松勇這樣講，…，要不然每次他們用現場主任、組長去
    硬殺（指殺價），硬是搶，最後我們這邊沒有，我說，那幹
    什麼，大家都是白搞了，…吳松勇這邊答應說，好，就這樣
    子，這樣子我跟你講，只有2 ％哦，只有1 ％哦，只有1.5
    ％哦，講了，他們就決（定）了，你懂了沒有」等語（見同
    上通訊監察紀錄及其譯文，偵字14128 號卷(一)第174 頁背面
    、第175 頁）。顯見乙○○為取信於丙○○，俾依原定計劃
    自丙○○取得804 標工程得標款5 ％之公關費，確曾再於94
    年3 月1 日下午2 時27分許起至同日下午2 時32分許止，以
    其本人持用之電話，使丙○○與榮工公司營建施工處主任吳
    松勇、規劃組組長林文真直接通話之方式，致丙○○誤信乙○○確可為其從中疏通關節，以較高之價格透過標前協議標
    取804 標工程之事實，亦堪是認。
  3.惟榮工公司規劃組組長林文真、營建施工處主任吳松勇及該
    公司總經理歐來成均未曾透過乙○○向丙○○收取任何804
    標工程得標款5 ％之公關費乙節，業據證人林文真、歐來成
    、吳松勇證述在卷。證人林文真並證稱：94年3 月1 日下午
    2 時27分許與丙○○、乙○○之電話對話，係在吳松勇之辦
    公室內，…因804 標工程案之工程動線不好（而與丙○○談
    論此事），…804 標工程並無公關費，…榮工公司之工程底
    價係由規劃組工程司先擬定底價，由伊、副主任、主任以密
    件密封呈報，底價最後是由施工處主任核定，所以底價只有
    主任知道，…廠商只要符合資格就可報價，榮工公司給廠商
    公平報價的機會等語（見偵字14128 號卷(四)第191 頁），證
    人吳松勇則證稱：乙○○於94年3 月1 日到辦公室來，並在
    辦公室致電丙○○，當時辦公室裡有伊、乙○○及林文真等
    人，…伊並未聽到乙○○有提及公關費一事，…乙○○也沒
    有向伊提及要抽多少公關費供渠等分配一事，…伊認為是乙○○假借榮工公司向廠商要公關費等語（見偵字14128 號卷
    (四)第221 頁背面、第222 頁），證人歐來成亦證稱：804 標
    工程之標前遴商作業是由營建施工處遴商小組成員鄭政毅、
    林文真、李玉鳳依規定遴選出廠商，由施工處副主任王樹德
    審核，最後由施工處主任吳松勇確定廠商名單，…最後由副
    總經理劉萬寧核定名單，…伊不知道丙○○與大唐公司投標
    804 標工程一事等語（見偵字14128 號卷(四)第277 頁、第28
    8 頁），足見榮工公司之相關人員均未曾透過乙○○向丙○○索取804 標工程公關費。惟乙○○卻藉口榮工公司人員需
    索公關費為由，要求丙○○給付804 標工程得標金額5 ％作
    為公關費，其前開作為顯屬詐術無訛。
  4.嗣乙○○於95年6 月初以電話要求丙○○給付804 標工程公
    關費前金三十萬元，丙○○則於94年6 月14日以其本人名義
    簽發以彰化銀行七賢分行為付款行、發票日為94年9 月30日
    、票號CK0000000 號、面額三十萬元之支票1 紙，交予被告
    甲○○收執之事實，業據證人丙○○證述在卷，並證稱：乙○○於94年6 月初致電予伊，…叫伊開三十萬元支票，…當
    時804 標工程正在做標前協議，…伊認為這筆三十萬元是公
    關費的前金，…故伊囑請妻子在該三十萬元支票之存根上記
    載該筆款項為804 標之工地事務費用等語（見本院卷(三)第34
    頁、第36頁、第35頁），並有卷附經被告甲○○簽名親以之
    支票影本1 紙可憑（見偵字14128 號卷(一)第615 頁），被告
    甲○○亦坦認，確有自丙○○收受上開支票乙情明確（見41
    頁），而上開804 標工程於94年2 月18日進行第一次標前遴
    選廠商比（議）價作業後，再分別於94年5 月10日、94年5
    月24日、94年7 月28日三次進行限制性議價作業後，始於94
    年7 月28日由與丙○○合作之大唐公司以低於底價之一億三
    千四百七十九萬九千元得標乙節，亦有榮工公司工程採購招
    標結果呈核單3 紙在卷足佐（見偵字12148 號卷第189 頁背
    面），故丙○○於大唐公司參與804 標工程標前議價作業期
    間，因誤信乙○○所佯稱倘欲標得該804 標工程尚須給付公
    關費，始給付乙○○三十萬元公關費之事實，已甚顯明。
  (二)被告甲○○與乙○○就向丙○○詐取804 標工程之公關費前
    金三十萬元乙節，有犯意聯絡、行為分擔部分：
  1.被告甲○○曾於94年6 月初前往丙○○住處，並以其持用之
    行動電話與滯留大陸地區之乙○○取得聯繫後，當場將行動
    電話交由丙○○接聽，乙○○則在電話中與丙○○談論804
    標工程之公關費乙節，業據證人丙○○證述在卷，復證稱：
    94年6 月初伊係以甲○○之電話與乙○○通話，當時係甲○○與乙○○通話後，甲○○將電話交給伊接聽，乙○○才對
    伊說要伊將三十萬元及其餘部分（即公關費餘款）的票開出
    來，伊則對乙○○表示804 標工程尚未決標，伊無法開出餘
    款，…印象中當時甲○○說了很多話，…（當日伊與乙○○
    通話的地點係）在伊四維四路的住處，甲○○到伊住處找伊
    等情明確（見本院卷(三)第38頁）。嗣被告甲○○則於94年6
    月14日又前往丙○○所經營之錦富公司，除向丙○○拿取前
    開票號CK0000000 號、面額三十萬元之支票外，並要求丙○○應將804 標工程之公關費餘款亦一併交付，惟經丙○○以
    其尚未得標為由拒絕之事實，亦據證人丙○○證述在卷，並
    證稱：乙○○出國後曾於94年6 月上旬某日自大陸地區打電
    話給伊，要伊給付804 標之公關費，但伊答稱該工程尚未決
    標（無法給付），數日後（即94年6 月14日）乙○○之妻（
    即被告甲○○）就到伊公司要求伊支付公關費三十萬元，伊
    拿三十萬元予甲○○後，甲○○又要求伊將804 標工程的5
    ％費用全部一次開出來給她，伊答稱合約未完成，無法支付
    給她，…甲○○拿了三十萬元後就離開了等語（見偵字1412
    8 號卷(四)第113 頁、本院卷第37頁）。是以被告甲○○雖辯
    稱：94年6 月14日是丙○○叫伊到錦富公司去拿票調現云云
    （見本院卷(三)第39頁、第31頁），惟核與證人丙○○證述之
    情節已有不符，再參諸被告甲○○在丙○○與乙○○談論該
    80 4標工程公關費之支付方式時，不僅全程在場與聞，復主
    動先後前往丙○○住處及錦富公司所在地要求丙○○支付上
    開工程公關費，故被告甲○○不僅就丙○○所簽發，面額三
    十萬元之上開支票係用以支付804 標工程之公關費乙事知之
    甚詳，復明知該804 標工程尚未決標，仍與乙○○二人齊力
    遊說丙○○先行簽發支票支付804 標公關費之餘款，俾以於
    804 標工程決標前遂行其夫妻二人詐財之犯行。故被告甲○○與乙○○就向丙○○詐取804 標工程公關費一事確有犯意
    聯絡與行為分擔，已昭然至明。
  2.又被告甲○○固辯稱：伊於94年6 月14日係應丙○○之請託
    ，前往丙○○之公司拿取面額三十萬元之支票，是要為丙○○調現云云（見本院卷(三)第39頁、第48頁）。惟證人丙○○
    堅詞否認有何請託被告甲○○為其調現周轉一事（見本院卷
    (三)第35頁），而被告甲○○於本院審理中既無從陳明其為丙○○調現周轉之還款期限、調借現金利息等細節（見本院卷
    (三)第48頁），其於調現未果後，迄今仍未將上開三十萬元支
    票返還予丙○○之事實，亦據被告甲○○坦認在卷（見本院
    卷(三)第51頁），是被告甲○○所為前開辯解，已與民間業者
    彼此調現周轉現金，均將約明調借現款利息、還款期限，倘
    無法票貼周轉現金，則發票人亦必要求返還支票，俾以確保
    票信之經驗法則有違，而屬事後卸責之詞，不足採信。
  (三)綜上，本件事證已臻明確，被告甲○○前揭共同詐欺取財既
    遂犯行，洵堪認定。
二、核被告甲○○所為係犯刑法第339 條第1 項之詐欺取財既遂
    罪。被告甲○○與乙○○就前開詐欺取財犯行間，有犯意聯
    絡、行為分擔，為共同正犯（按：被告甲○○行為後，95年
    7 月1 日施行之修正後刑法第28條就共同正犯之定義法條文
    字，由原條文文字「共同實施」修正為「共同實行」，惟就
    本案而言無論依修正前、後之刑法第28條規定，被告與乙○○均為共同正犯，尚難謂被告行為後法律有變更，自無比較
    新舊法之必要，而應適用95年7 月1 日施行之修正後刑法第
    28條規定論斷）。
  (一)按行為後法律有變更者，適用行為時之法律。但行為後之法
    律有利於行為人者，適用最有利於行為人之法律，刑法第2
    條第1 項定有明文。查被告於前開行為後，刑法第33條、第
    41條及第74條業經總統於94年2 月2 日修正公布，並依刑法
    施行法第10條之1 規定自95年7 月1 日施行。另於95年6 月
    14日公布刑法施行法第1 條之1 ，除變更刑法分則編所定罰
    金之貨幣單位為新臺幣外，並分別提高罰金數額為3 倍或30
    倍。職是，本件自應就被告行為前、後相關法律有修正者，
    依前揭規定加以比較適用。茲分別說明如下：
  1.就法定刑最低刑度之變更：
    修正前刑法第339 條第1 項詐欺取財罪之法定刑為5 年以下
    有期徒刑、拘役或科或併科銀元一千元以下罰金，且依修正
    前刑法第33條第5 款規定罰金數額應為銀元一元以上。惟依
    刑法施行法第1 條之1 規定，修正後之法定刑度應為「5 年
    以下有期徒刑、拘役或併科新台幣三萬元以下罰金」，而修
    正後刑法第33條第5 款提高罰金數額為新台幣一千元以上，
    並以新台幣百元計算之。是以該罪修正後關於有期徒刑、拘
    役等自由刑雖未加以變更，惟就罰金數額下限則予以提高，
    故修正後之法律效果對行為人而言較屬不利，從而本件應依
    刑法第2 條第1 項前段，適用行為時法亦即修正前刑法規定
    採為科刑之基礎。
  2.就易科罰金折算標準之變更：
    修正前刑法第41條第1 項前段原規定：「犯最重本刑為5 年
    以下有期徒刑以下之刑之罪，而受6 個月以下有期徒刑或拘
    役之宣告，因身體、教育、職業、家庭之關係或其他正當事
    由，執行顯有困難者，得以銀元一元以上三元以下折算一日
    ，易科罰金。」，且被告行為時之易科罰金折算標準，依修
    正前罰金罰鍰提高標準條例第2 條前段（現已刪除）之規定
    ，本係就其原定數額提高為100 倍折算一日，故被告行為時
    之易科罰金折算標準乃以銀元三百元折算一日，經折算後應
    以新台幣九百元折算一日。惟修正後刑法第41條第1 項前段
    則改以：「犯最重本刑為5 年以下有期徒刑以下之刑之罪，
    而受6 個月以下有期徒刑或拘役之宣告者，得以新台幣一千
    元、二千元或三千元折算一日，易科罰金。」已就易科罰金
    之折算標準予以提高。從而，經比較修正前、後所定之易科
    罰金折算標準，當以修正前之規定較有利於被告，故應依刑
    法第2 條第1 項前段，適用行為時、即修正前刑法第41條第
    1 項前段規定，以定其易科罰金之折算標準。
  (二)爰審酌被告甲○○矢口否認犯行，其所為已然破壞社會善良
    風氣，並危及他人之財產權益，自應受相當之刑事責罰，惟
    念及其因配偶乙○○在大陸地區需款孔急，未及深慮，致與
    其配偶乙○○共同觸犯刑典，且於詐得支票後，因得悉其所
    為已遭檢調單位查察，迄今仍未兌現上開支票，及其智識程
    度、家境等其他一切情狀，量處如主文所示之刑，並諭知易
    科罰金之折算標準，以資懲儆。
三、本件被告甲○○因詐欺所得，以丙○○為發票人、以彰化銀
    行七賢分行為付款行、發票日為94年9 月30日、票號CK0000
    000 號、面額三十萬元之支票1 紙未經扣案，現仍由被告收
    執中，已據被告供承在卷（見本院卷第51頁），是上開支票
    乃被告甲○○所有，因犯罪所得之物，應依刑法第38條第1
    項第2 款規定予以沒收。
據上論斷，應依刑事訴訟法第299 條第1 項前段，刑法第2 條第
1 項前段、第28條、第339 條第1 項、第38條第1 項第2 款、修
正前刑法第41條第1 項，罰金罰鍰提高標準條例第1 條前段、刪
除前罰金罰鍰提高標準條例第2 條，判決如主文。
本案經檢察官丁○○到庭執行職務。
中　　華　　民　　國　　96　　年　　5 　　月　　8 　　日
                  刑事第八庭  審判長法  官  李政庭
                                    法  官  李育信
                                    法  官  賴文姍
以上正本證明與原本無異。
如不服本判決，應於收受送達後10日內向本院提出上訴書狀。
中　　華　　民　　國　　96　　年　　5 　　月　　8 　　日
 　　　　　　　　　　　　　　       書記官  王高山
附錄本判決論罪之法條：
刑法第339條第1項
意圖為自己或第三人不法之所有，以詐術使人將本人或第三人之
物交付者，處5 年以下有期徒刑、拘役或科或併科一千元以下罰
金。
